臺灣新竹地方法院刑事判決　　　　　　　　　　　　　九十一年度易字第二一七號
　　公　訴　人　臺灣新竹地方法院檢察署檢察官
　　被　　　告　甲○○
右列被告因違反毒品危害防制條例案件，經檢察官聲請以簡易判決處刑（九十年度毒
偵字第四六九號），本院認不宜以簡易程序處刑，改依普通程序審理，判決如左：
    主  文
甲○○連續施用第二級毒品，累犯，處有期徒刑陸月，如易科罰金以參佰元折算壹日
。扣案之第二級毒品安非他命參點壹公克，沒收銷燬之；吸食器壹組、分裝袋參拾只
均沒收。
    事  實
一、甲○○於民國八十二年間即有違反麻醉藥品管理條例之前科，八十四年間復因偽
    造貨幣案件經本院判處有期徒刑三年四月並入監執行，嗣於八十六年七月二十一
    日假釋付保護管束出獄，惟於假釋期間復因違反麻醉藥品管理條例案件經本院於
    八十七年一月九日以八十七年度簡上字第一二號判處有期徒刑六月確定，先前之
    假釋則經撤銷，自八十七年九月二日再度入監執行偽造貨幣案件之殘刑一年五月
    二十一日，嗣於八十九年二月二十三日接續執行前開六月之有期徒刑，迄八十九
    年八月十八日執行完畢。甲○○另因二次施用毒品案件，經本院分別以八十七年
    度毒聲字第一六號、第七０三號裁定二次送觀察、勒戒後，皆認無繼續施用毒品
    傾向，業經臺灣新竹地方法院檢察署檢察官於八十七年六月十九日以八十七年度
    偵字第三三三一號、八十七年十一月九日以八十七年度偵字第六０九六號各為不
    起訴處分確定。
二、詎甲○○仍未悔悟，又基於概括犯意，自九十年二月十二日起至同年三月四日晚
    上十時止，在新竹市○○路四五六巷二十五弄五號住處等地，連續以安非他命置
    於吸食器內，點火使其產生煙霧，再以口鼻吸入之方式施用第二級毒品安非他多
    次，嗣於九十年三月五日下午一時五十分許，在新竹市○○路○段與民富街口查
    獲，並扣得第二級毒品安非他命三點一公克、吸食器一組及分裝袋三十只。
二、案經新竹市警察局移送台灣新竹地方法院檢察署檢察官聲請簡易判決處刑。
    理  由
一、訊據被告甲○○對於右揭連續施用第二級毒品安非他命之犯行坦承不諱，且被告
    於九十年三月五日下午二時三十分許查獲後，經警採其尿液（尿液檢體編號：Ｇ
  －二００）送鑑驗之結果，確呈甲基安非他命陽性反應，有新竹市衛生局九十年
    三月六日竹市衛六字第三三四二號不法藥物尿液初步篩檢報告書一份在卷可按，
    復有被告坦承為其所有之吸食器一組、用以控制每次吸食量之分裝袋三十只扣案
    可佐，是被告坦承連續施用第二級毒品安非他命，應與事實相符，堪予採信。
二、被告前因二次施用毒品案件，經本院分別以八十七年度毒聲字第一六號、第七０
    三號裁定二次送觀察、勒戒後，皆認無繼續施用毒品傾向，業經臺灣新竹地方法
    院檢察署檢察官於八十七年六月十九日以八十七年度偵字第三三三一號、八十七
    年十一月九日以八十七年度偵字第六０九六號各為不起訴處分確定，此有不起訴
    處分書、台灣新竹地方法院檢察署刑案資料查註紀錄表及台灣高等法院被告全國
    前案紀錄表附卷足稽。是以，本件被告係三犯毒品危害防治條例案件之罪，罪證
    明確，上開連續施用第二級毒品之犯行洵堪認定。
三、核被告甲○○所為，係犯毒品危害防制條例第十條第二項之罪。被告施用安非他
    命前、後之持有安非他命之低度行為，應為其施用第二級毒品之高度行為所吸收
    ，不另論罪。被告所為數施用安非他命毒品行為，時間緊接，所犯罪名相同，顯
    係基於概括之犯意為之，為連續犯，爰依刑法第五十六條之規定以一罪論，並加
    重其刑。又被告於八十四年間因偽造貨幣案件經本院判處有期徒刑三年四月並入
    監執行，八十六年七月二十一日假釋付保護管束出獄，於假釋期間復因違反麻醉
    藥品管理條例案件經本院以八十七年度簡上字第一二號判處有期徒刑六月確定，
    先前之假釋則經撤銷，自八十七年九月二日再度入監執行偽造貨幣案件之殘刑一
    年五月二十一日，嗣於八十九年二月二十三日接續執行前開六月之有期徒刑，迄
    八十九年八月十八日執行完畢，有台灣高等法院被告全國前案紀錄表乙份在卷足
    憑，其於有期徒刑執行完畢後五年以內再犯本件有期徒刑以上之罪，為累犯，應
    依刑法第四十七條規定遞加重其刑。爰審酌被告有施用毒品、偽造貨幣等不良素
    行，施用毒品本係自戕行為，對他人法益尚無具體危害，惟一再施用毒品不知悔
    改，及犯罪後坦承犯行等一切情狀，量處如主文所示之刑，量處如主文所示之刑
    ，並諭知易科罰金之折算標準。扣案之第二級毒品安非他命三點一公克（九十年
    度安保管字第一二一號），係違禁物，應依毒品危害防制條例第十八條第一項前
    段宣告沒收並銷燬之；另扣案之吸食器一組及分裝袋三十只（九十年度保管字第
    三六三號），被告坦認為其所有，且分別係用以吸食安非他命及控制每次吸食量
    之物，應依刑法第三十八條第一項第二款沒收。
四、據上論斷，應依刑事訴訟法第四百五十二條、第二百九十九條第一項前段，毒品
    危害防制條例第十條第二項、第十八條第一項前段，刑法第十一條前段、第五十
    六條、第四十七條、第四十一條第一項前段、第三十八條第一項第二款，罰金罰
    鍰提高標準條例第二條，判決如主文。
本案經檢察官郭棋湧到庭執行職務。
中      華      民      國      九十一      年    四    月      三十    日
                                臺灣新竹地方法院刑事第一庭
                                    法  官  李  珮  瑜
右正本證明與原本無異。
如不服本判決，應於判決送達後十日內向本院提出上訴狀( 應附繕本 )，上訴於臺灣
高等法院。
                                    書記官  龔  紀  亞
中      華      民      國      九十一      年    四    月      三十    日
附錄本案論罪科刑法條全文：
毒品危害防制條例第十條：
施用第一級毒品者，處六月以上五年以下有期徒刑。
施用第二級毒品者，處三年以下有期徒刑。
